# 首次执行新会计准则的一个问题

提问人：rainy418 时间：2011-05-18 23:26:03
根据《公开发行证券的公司信息披露规范问答第 7 号――新旧会计准则过渡期间比较财务会计信息的编制和披露》：“拟上市公司在编制和披露三年又一期比较财务报表时，应当采用与上市公司相同的原则，确认 2007 年 1 月 1 日的资产负债表期初数，并以此为基础，分析《企业会计准则第 38 号――首次执行企业会计准则》第五条至第十九条对可比期间利润表和可比期初资产负债表的影响，按照追溯调整的原则，将调整后的可比期间利润表和资产负债表，作为可比期间的申报财务报表。” 如果现在有一个拟上市企业申报期间为 2009 、 2010 、 2011 年，之前一直没有执行新会计准则，那么应该从什么时间开始全面执行会计准则。是否只要把申报财务报表的2009 年期初数调整符合《企业会计准则第 38 号——首次执行企业会计准则 》5-19条 调整就可以了，还是要从 2007 年 1 月 1 日开始全面调整。
或者说首次执行日应该是哪个时间？由哪个文件规范呢？

回答人：chenyiwei
IPO三年一期申报财务报表的新准则首次执行日应为 2007 年 1 月 1 日，以便与其他已上市公司具有相同的会计基础。此问题是去年保代培训班上证监会有关人士明确过的。

提问人：whwx 时间：2012-03-16 22:47:10
回复 chenyiwei 的帖子
陈老师，我想请问一下：比如IPO三年期是指 2009 至 2011 年，但被审计单位实际于 2011 年 1 月 1 日执行新准则，如今我们需要出具 2011 年年审报告，那在报告附注中是否需要披露会计政策变更的影响？所有者权益变动表上会计政策变更一栏是否也需要披露？
问题是我们已视同其 2007 年 1 月 1 日为首次执行日， 2009 年和 2010 年报表已经按新准则追溯调整了。

回答人：chenyiwei
建议提请该企业完善相关决议，明确法定财务报表也是以 2007 年 1 月 1 日为首次执行日，相应调整法定报表中的前期比较数据。当然，因为以前年度已审计和已向税务部门申报的原始报表已不能更改，所以会在差异说明中体现出来

提问人：whwx 时间：2012-03-17 11:40:02
回复 chenyiwei 的帖子
提一个小问题， 38 号准则上只说明首次执行后第一个会计期间的福利费余额要冲回管理费用，可是连续三年调整的话，在 2009 年、 2010 年末福利费也冲回了，这样我的年审报告岂不是和后来申报的三年报告对不起来？这有影响么？

回答人：chenyiwei
所以比较好的做法就是我前面说的：要设法把年度报表和IPO三年报表统一起来，把年度报表中的首次执行日也向前推。否则，试想上市后的年度财务报表如何编制？是延续IPO报表还是延续原先的年报？